# 新准则下收到退税款的处理问题

提问人：wucz 时间：2010-07-14 20:09:36
陈版主：你好！ 原《企业会计制度》的规定，实行所得税先征后返（政策性减免）的企业，在实际收到返还的所得税时再冲减收到退税款当期的所得税费用，作借记：“银行存款”，贷记：“所得税”的会计处理，企业实际收到“即征即退、先征后退、先征税后返还”的消费税、营业税、资源税、土地增值税、城市维护建设税时，如果属于当年度的减免税，则借记：“银行存款”，贷记：“营业税金及附加”，在新准则下如何处理？

回答人：chenyiwei
一般理解应当适用政府补助准则的规定。但是如果直接减免的（企业和政府之间没有发生纳税和返还的实际现金流动），则仍可以直接在帐面上不作计提或者反向冲回原计提分录处理。具体请查阅政府补助准则及其指南和讲解。